【裁判字號】    91,訴,1534
【裁判日期】    920829
【裁判案由】    返還補償金
【裁判全文】
臺灣臺北地方法院民事判決                        九十一年度訴字第一五三四號
    原      告  臺灣士林地方法院檢察署
    法定代理人  乙○○
    訴訟代理人  丙○○
    被      告  甲○○
右當事人間返還補償金事件，本院判決如左：
    主  文
被告應給付原告新台幣陸拾萬零壹佰柒拾元，並自民國八十九年三月十七日起至
清償日止，按年息百分之六計算之利息。
訴訟費用由被告負擔。
    事  實
甲、原告方面：
壹、聲明：如主文所示。
貳、陳述：
一、被告甲○○於民國八十八年八月六日在台北市○○區○○街一八○巷一○七號掐
    王蓮珠頸部窒息而死，並將屍體載至台北縣汐止市八連溪棄屍，於八十八年八月
    十九日經人發現報警查獲，其刑事部分業據臺灣士林地方法院檢察署以八十八年
    度偵字第九一七○號提起公訴，復經臺灣士林地方法院以八十八年度重訴字第一
    三號判處無期徒刑、褫奪公權終身在案，而被害人因死亡所支出之殯葬費及所須
    支付之扶養費業經原告臺灣士林地方法院檢察署犯罪被害人補償審議委員會決定
    補償王金進新台幣（下同）二十二萬八千七百九十七元，補償王鄭妹妹四十萬一
    千三百七十六元，共計六十三萬零一百七十三元，並於八十九年三月十六日如數
    支付予王金進、王鄭妹妹，依被害人保護法第十二條第一項、第二項，自應對被
    告求償，經與之協商不成立，為此提起本件訴訟。
參、證據：
一、臺灣士林地方法院檢察署八十八年度偵字第九一七○號起訴書及臺灣士林地方法
    院八十八年度重訴字第一三號刑事判決。
二、臺灣士林地方法院檢察署被害人補償審議委員會八十八年度補審字第十九號第二
    十號決定書。
三、臺灣士林地方法院檢察署支出傳票影本一張、非零用金支出憑證清單及收據影本
    各二張。
四、臺灣高等法院九十一年度上重更一字第九號判決書影本。
五、最高法院九十一年度臺上字第五九七八號判決書影本。
六、喪葬費收據。
乙、被告方面：
壹、聲明：駁回原告之訴。
貳、陳述：刑事部分我是被冤枉的，我沒有殺害王蓮珠的事實。我並非元兇，而且我
    沒有能力賠償原告。
    理  由
一、本件原告主張之事實，已據其提出與所述相符之臺灣士林地方法院檢察署八十八
    年度偵字第九一七○號起訴書及臺灣士林地方法院八十八年度重訴字第一三號刑
    事判決、臺灣士林地方法院檢察署被害人補償審議委員會八十八年度補審字第十
    九號第二十號決定書、臺灣士林地方法院檢察署支出傳票影本一張、非零用金支
    出憑證清單及收據影本各二張、臺灣高等法院九十一年度上重更一字第九號判決
    書影本、最高法院九十一年度臺上字第五九七八號判決書影本、喪葬費收據為證
    。被告就臺灣士林地方法院檢察署八十八年度偵字第九一七○號起訴書及臺灣士
    林地方法院八十八年度重訴字第一三號刑事判決、臺灣士林地方法院檢察署被害
    人補償審議委員會八十八年度補審字第十九號第二十號決定書、臺灣士林地方法
    院檢察署支出傳票影本一張、非零用金支出憑證清單及收據影本各二張、臺灣高
    等法院九十一年度上重更一字第九號判決書影本、最高法院九十一年度臺上字第
    五九七八號判決書影本、喪葬費收據之真正復不爭執，原告前揭主張，即為可採
    。
三、從而原告依犯罪被害人保護法第十二條第一項、第二項，請求被告給付原告六十
    三萬零一百七十三元，並自民國八十九年三月十七日起至清償日止，按年息百分
    之六計算之利息。
四、結論：原告之訴為有理由，依民事訴訟法第七十八條，判決如主文。
中      華      民      國    九十二    年      八      月    二十九    日
                              民事第五庭法      官  賴劍毅
右為正本係照原本作成
如對本判決上訴，須於判決送達後廿日內向本院提出上訴狀
中      華      民      國    九十二    年      九      月      一      日
                                        法院書記官  吳芳玉


司法院資訊處製作；財團法人民間司法改革基金會備份。
